臺灣高等法院臺南分院刑事判決　一００年度上訴字第二０四號
上訴人
即被告　張誌強
　　　　　　　　（
選任辯護人　扶助律師　宋錦武律師
上列上訴人因殺人未遂等案件，不服臺灣臺南地方法院九十九年
度訴字第二五七號中華民國九十九年十二月三十日第一審判決（
起訴案號：臺灣臺南地方法院檢察署九十八年度營偵字第九七二
號），提起上訴，本院判決如下：
    主    文
上訴駁回。
    事    實
一、張誌強前因違反毒品危害防制條例等案件，經臺灣臺南地方
    法院判處有期徒刑五月確定，於民國（下同）九十六年十一
    月十五日縮短刑期執行完畢。仍不知悔改，於九十八年五月
    十二日晚上八時五十分許，至臺南市白河區蓮潭里九鄰二十
    八之六號鄰人徐西籃、徐賴雀夫妻住處，將前往該處拜訪之
    張阿麟叫出屋外，藉口張阿麟多年前仲介其兄長買賣土地時
    暗中賺取差價為由，向張阿麟索款，為張阿麟拒絕，並返回
    屋內，不願與之交談。張誌強乃心生怨恨，返回其同里二九
    之一號住處取出所有平常務農所用之柴刀一把，回到徐西籃
    住宅前，持柴刀砍毀張阿麟停置屋外之ＩＸＱ－四七八號重
    型機車（毀棄損壞部分未據告訴），並基於恐嚇他人生命及
    身體之犯意，對屋內之徐西籃、徐賴雀夫妻及張阿麟恐嚇稱
    ：要潑汽油燒毀該住宅等語，致使屋內之徐西籃、徐賴雀夫
    妻及張阿麟三人心生畏懼。張誌強復侵入徐西籃、徐賴雀住
    處客廳，持柴刀將門窗及供奉之神像、神桌砍毀（侵入住宅
    、毀棄損壞部分未據告訴），徐賴雀由內室步出，勸張誌強
    有話好說，詎張誌強竟對徐賴雀稱：「沒什麼好說的，我連
    妳也砍。」隨即另行起意，基於殺人之犯意，舉持柴刀朝徐
    賴雀之頭部要害奮力砍下，徐賴雀一時難以閃拒，倉皇間隨
    手抓起身旁之孩童學步車抵擋刀砍，並連續大聲呼救，張誌
    強一時未能得逞，又知已驚動他人，恐眾怒難犯，遂丟棄柴
    刀離去，因而未遂。嗣因警據報前往處理，而扣得張誌強所
    有之柴刀一把。
二、案經臺南縣警察局白河分局報告臺灣臺南地方法院檢察署檢
    察官偵查起訴。
    理    由
甲、程序方面：
一、按被告以外之人於偵查中向檢察官所為之陳述，除顯有不可
    信之情況者外，得為證據。刑事訴訟法第一百五十九條之一
    第二項明文規定。證人徐西籃、徐賴雀及張阿麟與被告俱無
    親屬與僱傭關係，業經渠等於偵查中結證明確，彼等於偵查
    中向檢察官所為之證言，就偵查筆錄製作之原因、過程及其
    功能等加以觀察，乃出於供述者之真意、並無違法取供情事
    之信用性，且偵查陳述核與原審陳述內容並無不同，足認無
    顯不可信之情況。依上開刑事訴訟法第一百五十九條之一第
    二項規定，認證人徐西籃、徐賴雀及張阿麟於偵查中之陳述
    自可採為證據。
二、法務部調查局測謊鑑定，形式上符合測謊基本程式要件，亦
    即經受測人即被告同意配合，並已告知得拒絕受測，以減輕
    被告不必要之壓力；該局鑑識科測謊組測謊員亦經良好之專
    業訓練與相當之經驗；且測謊儀器品質良好，運作正常；被
    告身心及意識狀態正常；測謊環境亦屬良好，無不當之外力
    干擾等要件；且觀其所附測謊鑑定說明書之內容記載事項，
    及參諸所附測謊圖譜分析量化表顯示，已載明鑑定經過及其
    結果，核與法定記載要件相符，所測試之問題及其方法又具
    專業可靠性，該測謊鑑定自有證據能力。
乙、實體方面：
壹、殺人未遂之部分：
一、訊據被告張誌強矢口否認有殺人未遂犯行，辯稱：伊未持柴
    刀砍徐賴雀，徐賴雀亦不可能拿孩童學步車抵擋，伊無殺人
    行為云云。
二、經查：
(一)被告確有實行殺人之行為：業據證人即被害人徐賴雀於偵查
    中證稱：「（九十八年五月十二日晚上八點五十分的時候，
    張誌強到她你家去找張阿麟？）是的，他到那裡一直叫張阿
    麟名字，張阿麟在外面跟他談了一下，就進到屋裡不理他，
    張誌強就拿柴刀砍壞張阿麟的機車，然後砍我家走廊的窗戶
    ，強拉開門進入屋內，把門、神像、神桌都砍壞了，我還跟
    他說不要這樣有話好說，他說沒有什麼好說的，就拿柴刀往
    我的頭砍來，我趕快拿地上的小孩子學步車檔，並大聲叫救
    人，他又拿柴刀砍下面神桌及供品，砍的亂七、八糟，我一
    直叫救命，他還邊罵三字經邊出去，出去還揚揚得意。」（
    見偵查卷第九至十頁）；於原審證稱：「（請妳詳細描述張
    誌強從屋外開始揮砍柴刀及如何進入屋內揮砍破壞妳家東西
    的過程？）張誌強先在外面與張阿麟在講話，後來張阿麟跟
    徐西籃說不要再與張誌強說了，之後張阿麟及徐西籃就進入
    屋內，張誌強就在外面拿著柴刀一直砍張阿麟的機車，並高
    喊叫張阿麟出來，張阿麟就不理張誌強，張誌強看張阿麟不
    理他就一直拿柴刀剁摩托車，那時候我媳婦就已經報警了。
    然後張誌強就開始拿柴刀敲碎我家窗戶六扇玻璃，再用力把
    我家的紗門拉開，衝進來我家把我家兩片玻璃門敲破。之後
    到神桌前面拿起柴刀砍神像，當時我站在神桌旁邊，我拜託
    他：有話好好講，不要這樣，他說『沒有什麼好講的，連妳
    也要給妳死』。然後他就拿著柴刀指向我，我就轉身拿起在
    我旁邊的學步車抵擋，學步車前面還被張誌強拿著柴刀砍了
    一刀。我媳婦和我女兒都在樓上一直喊救人，我自己也喊著
    救命。」「（這個時候張阿麟和徐西籃人在何處？）他們在
    裡面，神明廳再進去是我們的飯廳，我先生徐西籃在張誌強
    手持柴刀揮砍的時候，他跟張阿麟就進去飯廳找東西要防衛
    。」（見一審卷第六十四頁）。且經證人即被害人徐西籃於
    偵查中證稱：「（你有看到張誌強拿柴刀砍向你太太徐賴雀
    嗎？）他砍神明時，我去隔壁的房間要找東西來防衛，他砍
    我太太時我沒有看到，但我有聽到我太太叫救命以及聽到砍
    到學步車的聲音。」（見偵查卷第十頁）；於原審證稱：「
    （張誌強之後對著徐賴雀做什麼事情你有看到或聽到？）我
    在後面的飯廳有聽到張誌強說要殺死我太太。我也有聽到我
    太太一直喊救命。」「（張誌強有無拿柴刀朝你太太徐賴雀
    揮砍？）我有聽到張誌強說『連妳也要一起殺死』。」「（
    你之前回答檢察官說你雖然沒有看到張誌強揮砍柴刀的動作
    ，但是你有聽到砍到學步車的聲音？）是的，我有聽到柴刀
    剁到學步車的聲音。」「（你聽到張誌強剁學步車幾聲？）
    我只有聽到剁學步車的聲音。」「（你說有聽到剁學步車的
    聲音，你如何分辨剁學步車及剁神桌、供品等聲音的不同？
    ）剁神桌的木材材質及剁學步車塑膠材質的聲音是不一樣的
    ，所以我可以分辨。」「（你太太是何時喊救命？）是張誌
    強揮砍我太太，我太太拿學步車抵擋時我太太有喊救命。」
    （見一審卷第六十九至七十頁）。證人張阿麟於偵查中證稱
    ：「（他為什麼事去找你？）我平常都是去徐西籃家泡茶，
    張誌強去那裡，手持柴刀問我與他大哥土地仲介的事，說我
    有暗中賺差價，我說沒有這回事他就不高興，他就拿酒瓶對
    著徐西籃旁邊丟，我不理他進入屋內，他就拿柴刀打砍毀我
    停在外面的機車十幾分鐘，叫我出去，我不出去，他就進來
    拿柴刀砍窗戶玻璃，桌子以及神明，我到隔壁房間要拿東西
    防衛，後來他拿柴刀砍徐賴雀，徐賴雀拿小孩子學步車擋，
    當時我還在隔壁房間，沒有看到他砍徐賴雀，但有聽到徐賴
    雀在呼救以及砍到學步車的聲音，徐賴雀叫了好幾聲救人。
    」（見偵查卷第九頁）。互核三位證人證言，被告確於前開
    時、地，持其所有之柴刀朝徐賴雀頭部砍下，並於砍向徐賴
    雀頭部時，向徐賴雀稱：「連妳也要一起死」等語，足見被
    告確有實行殺人之行為。
(二)被告行為之結果已造成被害人徐賴雀死亡之高度風險：據證
    人徐賴雀於偵查中證稱：「（他對妳砍了幾刀？）他很生氣
    的對我頭部砍了一刀，要是我沒有用學步車擋的話，我的頭
    部一定開花，是我一直大聲喊救命，鄰居都聽的到，他才沒
    有繼續砍。」（見偵查卷第十頁）；於原審證稱：「（請你
    詳細描述張誌強拿著柴刀怎麼樣朝著妳砍過來？）他拿著柴
    刀進入神明廳砍神像，之後又拿柴刀砍神明桌、把我神明桌
    上的供品及供杯都破壞，我當時就求他有話好好講不要這樣
    做，他就拿起柴刀由上往下揮說：『沒有什麼好講的，連妳
    也要給妳死』，我看到這個情況，我就趕快轉身拿起我旁邊
    的學步車抵擋，我當時跟他面對面，他就拿著柴刀朝我的頭
    部砍過來，被我手中的學步車擋住，如果沒有學步車抵擋，
    我的頭部早就被他砍到。」（見一審卷第六十四頁）。而被
    告於原審供稱：「（這支柴刀平常是做何使用？）平常我砍
    柴使用或是砍水果用的。」「（這支柴刀是否係你平常工作
    時在使用？）是的，我去荔枝園會使用到。」（見一審卷第
    一七九頁反面），供述該柴刀係砍水果、修剪荔枝樹之用。
    則被告有持柴刀朝徐賴雀頭部要害砍下，下手之際並有喊：
    「連妳要也給妳死」等語，業如前述；而參酌該柴刀既足以
    砍水果、修剪荔枝樹之程度，足見相當銳利，若用以朝人之
    頭部等要害砍下，自可能造成頭部砍傷之危險，而人之頭部
    為身體要害，若遭持刀用力砍下，自會危及生命，造成生命
    喪失之高度風險，故被告舉持柴刀朝徐賴雀頭部要害砍下之
    行為，顯然具有剝奪徐賴雀生命之高度危險。
(三)按殺人罪之成立，於實施殺害行為時，具有使其喪失生命之
    故意，即足當之（最高法院四十八年臺上字第三三號判例參
    照）。而判斷行為人於行為當時，主觀上是否有殺人之故意
    ，除應斟酌其使用之兇器種類、攻擊部位、行為時態度表示
    之外，另可觀察行為人與被害人關係、衝突起因、行為當時
    所受刺激、下手力量輕重、被害人受傷情形及行為事後態度
    等各項因素，綜合予以研判，而非以單一之事證為判斷標準
    。次按殺人與傷害人致死之區別，端視加害人有無殺意以為
    斷，加害人所持兇器及被害人受傷部位是否致命要害及其傷
    痕之多寡、輕重情形，均得為審究其有無殺意參考資料（最
    高法院七十六年度臺上字第五一○四號判決意旨參照）。被
    告主觀上確實具有殺人之確定故意：被害人徐賴雀於原審證
    稱：「（張誌強說「連你也要給你死時，當時你與張誌強距
    離多遠？）距離不到一公尺。」「（學步車當時放在哪裡？
    距離妳多遠？）學步車就在我的右後方，我轉身就可以拿得
    到。」「（你將學步車拿起抵擋是舉到何高度？）我右手單
    手拿起學步車舉起往上、往前高舉，高度有超過我的頭部。
    」「（學步車約多重？）我沒有秤我不知道，輕輕的而已。
    」「（你平時可否單手舉起學步車？）可以，且當下我緊張
    時力氣更大。」「（張誌強有無砍到學步車？）有，他砍了
    一刀。」「（你說張誌強朝妳砍學步車一刀，是不是就是在
    他跟妳說連妳也要給妳死並朝妳揮砍過來？）是的。」「（
    你剛有提到張誌強要砍妳的時候並說『沒有什麼好講的，連
    妳也要給妳死』，當時妳會否害怕？）會，我一直喊救命。
    」「（張誌強拿柴刀砍妳時，妳拿學步車高舉過頭防衛，當
    時妳的用意是否係為了要保衛頭部？）是的。」（見一審卷
    第六十五反面至六十六、六十七頁反面）。證人張阿麟於原
    審證稱：「（你之前回答檢察官說你有聽到徐賴雀在呼救以
    及砍到學步車的聲音，可否詳細說明你聽到的狀況？）我有
    聽到徐賴雀一直喊救命！救命，我在飯廳裡面一直在找有無
    棍子。我有聽到柴刀砍到學步車『碰』的一聲。」「（你在
    後面飯廳找東西要防衛的時候，你有無聽到張誌強對徐賴雀
    說沒什麼好講的，連你也要砍死等語？）他說要殺徐賴雀。
    」（見一審卷第七十三、七十四頁）。復據證人即到場處理
    之警員陳慶鴻於原審審理時證稱：「（徐賴雀、徐西籃、張
    阿麟有無跟你說事發經過？）徐賴雀有跟我講說張誌強拿刀
    去他們家毀損破壞，拿刀砍她，而且我看到學步車上面有刀
    痕，上面還有血跡。」「（徐賴雀在他家是如何告訴你關於
    學步車的事情？）那時候她很害怕，說張誌強拿刀破壞門窗
    及砍她，並且說她很害怕，還說她有拿學步車擋刀。」（見
    一審卷第七十五頁），則觀諸卷附學步車之照片（見警卷第
    二二頁下方照片）可知，確實有被刀砍之刀痕，由此觀之，
    益徵被告舉持柴刀朝人之頭部砍下之時，其用力確係相當兇
    猛，被告為上開行為之時，對於會造成被害人徐賴雀死亡之
    結果，已明知並有意使其發生。準此，被告於行為時，其主
    觀上殺人犯意，而透過其客觀行為「朝徐賴雀頭部砍下」呈
    現。易言之，被告係舉持柴刀直接朝徐賴雀頭部砍下，幸徐
    賴雀持學步車阻擋，始未受傷。而被告砍下當時口中並有喊
    要砍死妳等語，又朝人體重要部位之頭部來砍殺，顯然具有
    殺人之犯意，益證被告於實行殺人行為之際，主觀上有殺人
    之確定故意存在甚明。
(四)扣案之學步車上確實有被刀砍之刀痕，有學步車之照片二紙
    在卷可考（見警卷第二二頁），且警員陳慶鴻證實其上為有
    被刀砍的痕跡，並於原審及本院證稱：徐賴雀有講嬰兒車上
    之刀砍痕跡是徐賴雀被砍時，拿學步車抵擋時造成的云云（
    見一審卷第七十五頁、本院卷第七十三頁反面）。縱原審將
    孩童學步車及扣案柴刀送請內政部警政署刑事警察局鑑定結
    果：「送鑑孩童學步車右側近後方之缺損處，因缺乏足資個
    化比對之紋痕特徵，無法比對是為該柴刀所砍。」有內政部
    警政署刑事警察局99年8月6日刑鑑字第0990097380號鑑定書
    （見一審卷一三六至一三八頁），此乃事後缺乏足資個化比
    對之紋痕特徵之結論，是內政部警政署刑事警察局鑑定書尚
    難作為被告未持柴刀砍徐賴雀之有利證明。況被告經由法務
    部調查局測謊鑑定之結果，依控制問題法、混合問題法，詢
    問「(一)案發時其未拿刀砍被害人。(二)學步車上的刀痕不是伊
    砍的。」經測試呈情緒波動之反應，研判有「說謊」，有法
    務部調查局九十九年十一月三日測謊報告書一紙在卷可佐（
    見一審卷第一六六頁），故被告所辯：未持柴刀砍徐賴雀等
    語，顯不可採。
(五)綜上所述，被告確有基於殺人之故意，舉持柴刀一把，朝徐
    賴雀之頭部要害奮力砍下，幸經徐賴雀持學步車抵擋，始倖
    免於難，被告此部分行為，自難辭殺人未遂犯行。
貳、恐嚇危害個人安全之部分：
一、訊據被告矢口否認有恐嚇危害個人安全犯行，辯稱：未向徐
    西籃、徐賴雀及張阿麟三人實行恐嚇危害安全之行為云云。
二、經查：
(一)被告確有對被害人徐西籃、徐賴雀及張阿麟實行恐嚇危害安
    全之行為：據證人徐賴雀於偵查中證稱：「（他有說什麼話
    恐嚇你嗎？）他外面砍完機車後，還對我說要潑汽油燒我的
    房子。」「（他說這句話妳會害怕嗎？）當然會害怕。」（
    見偵查卷第九至十頁）；於原審證稱：「（張誌強是否曾經
    說過要潑汽油燒毀妳的住宅等語？）張誌強在我家屋外高喊
    叫張阿麟出來的時候，因為張阿麟不理他，他就拿柴刀砍張
    阿麟的機車並同時說再不出來要拿汽油放火燒我們家。」「
    （張誌強是只對妳講，還是同時也對徐西籃講？）他是同時
    對我及徐西籃一起講這句話。」（見一審卷第六十四、六十
    七頁）。且證人徐西籃於原審證稱：「（請詳細描述張誌強
    開始揮砍破壞張阿麟機車的情況？）張阿麟跟張誌強在講話
    過程中我有先進屋內，後來張阿麟不理張誌強就進到我們住
    處屋內，因為張阿麟不想理張誌強，所以張誌強就拿柴刀一
    直揮砍張阿麟的機車，而且口中還說張阿麟如果不出來，他
    要潑汽油燒房子，當時我跟張阿麟人都在屋內。」「（張誌
    強拿柴刀砍張阿麟機車的時候，他同時恐嚇稱：要潑汽油燒
    毀其住宅等語，是對著哪些人講？）他在外面是喊說張阿麟
    如果不出來我就要潑汽油燒房子，當時我、我太太、張阿麟
    都在房子裡面，我們三個人都有聽到他講這些話。」（見一
    審卷第六十九、七十一頁反面）。證人張阿麟於原審證稱：
    「（你在偵查中是否陳稱張誌強砍完你的機車後對徐賴雀說
    ：要潑汽油燒毀其住宅等語？）是的，他說：裝肖（台語）
    ，我就潑汽油燒你的房子。」「（張誌強在徐賴雀家外面叫
    你出去你不想理他，他說要潑汽油要燒房子，當時屋內有誰
    聽到？）我、徐賴雀、徐西籃三個人都有聽到被告講這句話
    。」「（你聽到張誌強說要潑汽油燒房子，你聽到的感受如
    何？）我會害怕。」（見一審卷第七十二、七十三反面至七
    十四頁）。顯見被告確有對證人徐西籃、徐賴雀及張阿麟實
    行恐嚇危害安全之行為。被告辯稱：未向渠等三人實行恐嚇
    危害安全之行為云云，不足採信。
(二)證人徐西籃、徐賴雀及張阿麟確因被告之恐嚇而致生危害於
    個人安全：證人徐西籃於原審證稱：「（你聽到張誌強說要
    潑汽油要燒房子，你心理感覺如何？）我們大家都會害怕。
    張誌強砍張阿麟機車的時候他有說他不會衝進我們屋內傷害
    我們，所以我們沒有防備。」（見一審卷第六十九頁）。證
    人徐賴雀於原審證稱：「（當時妳是否會害怕？）會害怕。
    」（見一審卷第六十七頁反面）。證人張阿麟於原審證稱：
    「（當時徐西籃、徐賴雀會否害怕？）會。」「（你是怎麼
    認為徐西籃、徐賴雀會害怕？）因為如果房子燒起來我們都
    跑不掉。」（見一審卷第七十三反面至七十四頁）。準此，
    徐西籃、徐賴雀及張阿麟確因被告之恐嚇行為而致生危害於
    生命及身體之安全。
(三)被告於本院始坦承有恐嚇情事（見本院卷第七十八頁），被
    告此部分犯行足堪認定。
、論罪科刑：
一、核被告所為，係犯刑法第二百七十一條第二項、第一項殺人
    未遂罪；及第三百零五條恐嚇危害個人安全罪。被告殺人罪
    部分，已著手於犯罪行為之實行而不遂，為未遂犯，應依刑
    法第二十五條第二項、第一項規定，減輕其刑。被告辯護人
    辯稱：被告應適用刑法第二十七條第一項中止未遂，減輕或
    免除其刑云云，惟被告係持柴刀朝徐賴雀之頭部要害奮力砍
    下，徐賴雀一時難以閃拒，倉皇間隨手抓起身旁之孩童學步
    車抵擋刀砍，並連續大聲呼救，被告始一時未能得逞，又知
    已驚動他人，恐眾怒難犯，乃丟棄柴刀離去，因而未遂，尚
    非殺人前自行中止犯行，自無刑法第二十七條第一項中止未
    遂規定之適用，併予敘明。又被告以一個恐嚇行為，同時危
    害徐西籃、徐賴雀及張阿麟三人之安全，核屬想像競合犯，
    依刑法第五十五條規定，從一恐嚇危害個人安全罪處斷。被
    告前因違反毒品危害防制條例等案件，經原審判處有期徒刑
    五月確定，於九十六年十一月十五日縮短刑期執行完畢，有
    臺灣高等法院被告前案紀錄表在卷可佐，於五年內故意再犯
    本件有期徒刑以上之刑之罪，為累犯，所犯恐嚇危害個人安
    全罪部分，應依刑法第四十七條第一項規定，加重其刑；所
    犯殺人未遂罪部分，其中法定刑為死刑、無期徒刑部分不得
    加重；有期徒刑部分，依累犯之規定加重之。被告所犯殺人
    未遂部分，其刑有累犯加重及未遂犯減輕之情形，應依刑法
    第七十一條第一項之規定，先加後減之。公訴意旨就被告所
    犯刑法第三百零五條恐嚇危害個人安全罪，固認：「對屋內
    徐西籃、徐賴雀夫妻二人恐嚇稱．．云云」；卻又認僅使徐
    賴雀一人心生畏懼（見起訴書第一頁犯罪事實欄倒數第九行
    ），容有未洽。本件係認定被告以一個恐嚇行為致生危害於
    被害人三人之個人安全，業如前述，則依刑事訴訟法第二百
    六十七條公訴不可分規定，就具有想像競合犯關係之恐嚇個
    人安全之全部行為，依法審理。
二、原審以被告罪證明確，因予適用刑法第第二百七十一條第二
    項、第一項、第二十五條第一項、第二項、第三百零五條、
    第四十七條第一項、第五十五條、第五十一條第五款、第三
    十八條第一項第二款、刑法施行法第一條之一，並審酌被告
    藉口張阿麟仲介其兄長買賣土地暗中賺取差價，而向張阿麟
    索款，為張阿麟所拒，即心生怨恨，且參酌被告舉持柴刀朝
    徐賴雀頭部要害奮力砍下，若非徐賴雀倉皇間抓起身旁之孩
    童學步車抵擋，並大聲呼救，有可能造成死亡之結果，暨犯
    後態度、未與被害人達成和解、矢口否認犯行等一切情狀，
    量處殺人未遂罪有期徒刑伍年陸月；恐嚇危害個人安全罪有
    期徒刑壹年貳月；定應執行刑為有期徒刑陸年陸月，以資儆
    懲。並說明公訴意旨具體求刑有期徒刑七年，然酌上情，認
    以量處上開之刑，較符罪刑均衡原則。扣案之柴刀一把，係
    被告所有之物，為被告於警詢供述在卷（見警卷第三頁），
    係供犯本案殺人未遂之物，依刑法第三十八條第一項第二款
    規定，於殺人未遂罪名之下，宣告沒收。本院經核原判決認
    事用法，均無不合，量刑亦屬妥適。被告上訴否認殺人未遂
    罪，指摘原判決不當，並指摘原判決對恐嚇危害個人安全罪
    量刑過重，為無理由，應予駁回。
肆、據上論斷，應依刑事訴訟法第三百六十八條，判決如主文。
本案經檢察官劉得鉦到庭執行職務。
中    華    民    國    100   年    5     月    4     日
                  刑事第一庭審判長法官  茆  臺  雲
                                  法官  王  明  宏
                                  法官  蔡  長  林
以上正本證明與原本無異。
殺人未遂罪，如不服本判決應於收受送達後10日內向本院提出上
訴書狀，其未敘述上訴理由者，並得於提起上訴後10日內向本院
補提理由書（均須按他造當事人之人數附繕本）「切勿逕送上級
法院」。
恐嚇危害安全罪，不得上訴。
                                書記官  李  培  薇
中    華    民    國    100   年    5     月    4     日
附錄本案論罪科刑法條全文：
刑法第二百七十一條（普通殺人罪）：
  殺人者，處死刑、無期徒刑或十年以上有期徒刑。
前項之未遂犯罰之。
刑法第三百零五條（恐嚇危害安全罪）：
  以加害生命、身體、自由、名譽、財產之事，恐嚇他人致生危
害於安全者，處二年以下有期徒刑、拘役或三百元以下罰金。